# 未实缴到位下的股权转让

提问人：perrypengli1988 时间：2023-03-15 19:54:32
版主好，有如下问题想请教下，谢谢~
A上市公司投资联营企业B，认缴出资比例是30%，实缴出资比例是28.57%，投资协议约定收益是按照实缴出资比例享有。 22 年，A公司的子公司C，从原来股东处购买剩余股权（协议约定是70%，但实缴股权比例是71.43%），双方在协议中都没有约定未认缴出资部分如何处理，目前已经完成工商变更，新协议约定也是按照实缴比例分配收益。
请问，子公司C在计算收购商誉时，是按照协议约定的70%计算，还是实缴股权比的71.43%？

回答人：chenyiwei
站在A上市公司的合并报表层面，此次收购后B就是全资子公司，实缴比例和认缴比例的差异对最终合并结果无影响。
对于C而言，应就剩余未缴足的出资的剩余缴纳责任承担问题与母公司A达成一致意见。如果明确继续由母公司A负责实缴，且C的投资协议中“约定收益是按照实缴出资比例享有”继续有效，则C应当是按照实缴出资比例71.43%享有股东权利，据此计算商誉。